【裁判字號】    94,簡上,603
【裁判日期】    950217
【裁判案由】    家暴傷害
【裁判全文】
臺灣板橋地方法院刑事判決             94年度簡上字第603號
上  訴  人  臺灣板橋地方法院檢察署檢察官
上  訴  人
即  被  告  丙○○原名林文得
上列上訴人因家庭暴力之傷害案件，不服本院94年度簡字第3196
號中華民國94年9 月19日第一審判決（聲請簡易判決處刑案號：
94年度偵字第7171號），提起上訴，本院管轄之第二審合議庭判
決如下：
    主  文
上訴駁回。
    事  實
一、丙○○與甲○○為夫妻，二人間具有家庭暴力防治法第3 條
    第1 款之配偶關係。又丙○○因對於甲○○外出工作心生不
    滿，乃於民國93年12月13日上午5 時許，在台北縣板橋市○○路165 巷44號6 樓住處，趁甲○○就寢之際找甲○○理論
    ，二人復因此再生爭執，丙○○竟基於傷害人身體之犯意，
    以左手抓住甲○○頸部，再徒手毆打甲○○，致甲○○受有
    左頸部皮下瘀血（5 乘以3 公分）、右前胸皮下瘀血（7 乘
    以3 公分）、兩前手臂多處皮下出血、輕微腦震盪、右腳踝
    挫傷之傷害。嗣因打鬥聲驚醒正在同址5 樓睡覺之女兒乙○○及其他家屬，乙○○將丙○○從後方抱住拉開，丙○○始
    住手。
二、案經甲○○訴由台北縣政府警察局海山分局報請臺灣板橋地
    方法院檢察署檢察官偵查後聲請簡易判決處刑。
    理  由
一、訊據被告即上訴人丙○○矢口否認有何上開傷害犯行，辯稱
    ：伊與告訴人原本在聊天，嗣告訴人轉身過來打到伊之胸部
    ，因很痛乃將告訴人推開，告訴人以為伊要打人就咬伊胸口
    ，伊就將告訴人推開，告訴人就抓住伊，伊也抓住告訴人，
    之後家人就到了云云，惟查：上揭事實，業據告訴人甲○○
    於警詢及偵查時具結證述甚詳（見94年度偵字第7171號偵查
    卷第24、44頁），核與證人乙○○於警詢、偵查中（見同上
    偵查卷第25、44、45頁）及另案於台灣板橋地方法院94年家
    護字第12號民事通常保護令事件訊問時所證述（同上偵查卷
    第75至77頁之非訟事件筆錄）情節均相符，且有台灣板橋地
    方法院94年家護字第12號民是通常保護令乙紙（同上偵查卷
    第6 頁）在卷足查。按證人乙○○與被告係父女關係，且並
    無怨隙，衡情應無甘冒偽證罪刑責風險而設詞構陷被告之理
    ，是證人乙○○上開證言，應堪予信實。雖嗣後證人乙○○
    於95年1 月16日本院審理時陳稱：不確定當時有無看到被告
    掐住告訴人的脖子，那時被告有把手放在告訴人的右胸膛壓
    制住，沒有看清楚有無打鬥等語，然查證人於本院審理時距
    離案發時間已逾一年餘，可能有記憶模糊不清之情形，是應
    以距離案發時間較近之警詢及偵查筆錄較為可採。此外，復
    有中英醫院93年12月13日乙種診斷證明書乙紙在卷可資佐證
    。至於被告雖抗辯：係告訴人先咬傷伊胸口云云，固據提出
    台北縣立醫院驗傷診斷書乙紙為據，惟經審究該驗傷診斷書
    係於93年12月31日所開立，並非被告於受傷後立即開立，且
    診斷時間與本件肢體衝突發生時間相距10餘日，尚難遽為認
    定上開傷害係告訴人咬傷所致，而縱若告訴人確有咬傷被告
    之情事，被告亦難據此解免其上開傷害告訴人之責任。又被
    告雖於偵查中提出證人林庭緯為證，然經訊之證人林庭緯於
    偵查中亦稱：當日係事後才到現場（即父母之房間），並未
    見聞爭吵毆打之過程，且其到達之時間係晚於證人乙○○到
    達父母房間之時間等語，足認證人林庭緯既然未於案發時在
    現場親見親聞，自難以其證言，遽為有利於被告之認定。而
    被告又請求傳喚大女兒林恬因到庭作證，然查，依證人乙○○於偵查中證稱：伊衝過去壓在爸爸身上將他拉開，後來伊
    奶奶與其他兄弟姐妹也過來查看等語（見同上偵查卷第48、
    49 頁）， 而證人林庭緯亦於偵查時證稱：當天是伊二姐乙○○及小弟先到，足見證人林恬因於被告與告訴人發生肢體
    衝突時並未在場親見親聞，是本院認就被告聲請傳喚林恬因
    部分核無必要。綜上，被告上開所辯，顯係事後卸責之詞，
    委無可採。本案事證明確，被告犯行洵堪認定，應予依法論
    科。
二、核被告丙○○所為，係犯刑法第277 條第1 項之傷害罪。被
    告上訴意旨謂其並未傷害甲○○，與前開事證不符，係事後
    卸責之詞，業如前述，原審以被告犯行明確，認被告所為係
    犯上開之罪，核無違誤，被告猶上訴否認犯行，為無理由，
    應予駁回。另公訴人上訴意旨求予撤銷改判以更重之刑，惟
    本院審酌被告之素行良好、智識程度（專科畢業），及其犯
    罪動機、目的、手段、所造成之危害程度及犯罪後之態度等
    一切情狀，認原審依刑事訴法第449 條第1 項前段、第3 項
    、第454 條第2 項，刑法第277 條第1 項、第41條第1 項前
    段，罰金罰鍰提高標準條第1 條前段、第2 條，以被告丙○○傷害人之身體，量處拘役30日，如易科罰金以300 元折算
    壹日，認事用法，核無不合，量刑亦屬妥適，並無過於輕縱
    之情形。是公訴人上訴為無理由，亦應予駁回。
據上論斷，應依刑事訴訟法455 條之1 第1 項、第3 項、第368
條，判決如主文。
本案經檢察官張慶林到庭執行職務。
中    華    民    國    95    年    2     月    17    日
                  刑事第十二庭  審判長法  官  高玉舜
                                      法  官  陳靜茹
                                      法  官  吳幸娥
以上正本證明與原本無異
本件不得上訴
                                      書記官  洪惠玲
中    華    民    國    95    年    2     月    17    日
附錄本案論罪科刑法條全文：
中華民國刑法第277條
 (普通傷害罪)
傷害人之身體或健康者，處三年以下有期徒刑、拘役或一千元以
下罰金。
犯前項之罪因而致人於死者，處無期徒刑或七年以上有期徒刑；
致重傷者，處三年以上十年以下有期徒刑。


司法院資訊處製作；財團法人民間司法改革基金會備份。
